【裁判字號】    99,台上,1766
【裁判日期】    990325
【裁判案由】    違反槍砲彈藥刀械管制條例
【裁判全文】
最高法院刑事判決            九十九年度台上字第一七六六號
上  訴  人  甲○○
上列上訴人因違反槍砲彈藥刀械管制條例案件，不服台灣高等法
院台南分院中華民國九十九年一月十一日第二審判決（九十八年
度上訴字第一０九九號，起訴案號：台灣台南地方法院檢察署九
十八年度偵字第三二九一、四二三０、四八七一、五七九六號，
九十八年度偵緝字第三三五、三三九號），提起上訴，本院判決
如下：
    主  文
上訴駁回。
    理  由
按刑事訴訟法第三百七十七條規定，上訴於第三審法院，非以判
決違背法令為理由，不得為之。是提起第三審上訴，應以原判決
違背法令為理由，係屬法定要件。如果上訴理由書狀並未依據卷
內訴訟資料，具體指摘原判決不適用何種法則或如何適用不當，
或所指摘原判決違法情事，顯與法律規定得為第三審上訴理由之
違法情形，不相適合時，均應認其上訴為違背法律上之程式，予
以駁回。本件原判決認定上訴人甲○○知悉同案被告孫榮輝在其
車上所留側背包內放置具殺傷力之改造手槍一支、非制式子彈一
顆及孫榮輝欲教訓被害人王俊雄，竟基於與孫榮輝共同持有該槍
、彈以傷害被害人之犯意聯絡，依孫榮輝所囑，持該槍、彈與孫
榮輝、江崇楠（均經判處罪刑確定）會合尋找被害人，俟見被害
人，即由孫榮輝持該槍、彈朝被害人腿部射擊一槍，並由上訴人
持鋁製球棒毆打被害人成傷等情，因予撤銷第一審判決，改判依
想像競合犯之例，從一重論處上訴人共同未經許可，持有其他可
發射子彈具有殺傷力之改造手槍罪刑，已詳敘認定事實之依據及
憑以認定之理由。從形式上觀察，原判決並無違背法令情事。上
訴意旨無視上訴人於第一審業已坦承：該側背包放置伊車右後腳
踏板處，伊依孫榮輝所言「去拿袋子時，我有摸到硬硬的東西很
重，我沒有打開看，我就知道裡面有槍彈」，嗣與江崇楠會合時
，「我就將袋子交給孫榮輝」等語（見第一審卷第二二五背面至
二二六頁），並經證人孫榮輝、江崇楠於偵審中證實，原判決理
由業已據此說明認定上訴人與孫榮輝有共同持有該槍、彈之犯意
聯絡及行為分擔犯行，應論以非法持有該槍、彈之共同正犯明確
。上訴意旨猶謂原判決此部分有理由不備之違法云云，顯非依據
卷內訴訟資料執為指摘之合法第三審上訴理由。又裁判上一罪案
件之重罪部分得提起第三審上訴，其輕罪部分雖不得上訴，依審
判不可分原則，第三審法院亦應併予審判，但以重罪部分之上訴
合法為前提，如該上訴為不合法，第三審法院既應從程序上予以
駁回，而無從為實體上判決，對於輕罪部分自無從適用審判不可
分原則，併為實體上審判。本件得提起第三審上訴之違反槍砲彈
藥刀械管制條例部分，依上所述，上訴人之上訴為不合法，應從
程序上駁回，對於屬刑事訴訟法第三百七十六條第一款所列、不
得上訴第三審之傷害罪部分，即無從適用裁判上一罪之審判不可
分原則而得上訴之餘地，上訴人就傷害部分一併上訴，亦不合法
應予駁回。
據上論結，應依刑事訴訟法第三百九十五條前段，判決如主文。
中    華    民    國  九十九  年    三    月  二十五  日
                      最高法院刑事第十庭
                          審判長法官  花  滿  堂
                                法官  黃  正  興
                                法官  陳  東  誥
                                法官  林  錦  芳
                                法官  洪  昌  宏
本件正本證明與原本無異
                                      書  記  官
中    華    民    國  九十九  年    三    月  二十九  日
                                                      Ｅ

司法院資訊處製作；財團法人民間司法改革基金會備份。
